# 资本公积转增股本

提问人：聪酱@-@ 时间 ：2022-07-12 10:29:44
请教陈版，各位前辈！公司有资本公积溢价，同时也有库存股（股权激励回购），那么想用资本溢价转增股本的金额，资本溢价需要扣除库存股的金额转增吗？感觉资本公积转增股本，库存股不需要单独考虑，需要同比例转增，但是也没有特别明确的处理方式，如果是这样，具体应该如何处理，会计分录如何做呢。
望能得到各位大佬的指点！不胜感激

回答人：chenyiwei
这个问题首先取决于限制性股票激励方案中对于限制性股票解锁前遇到公积金转增情况时是否可以同比例转增（转增的新股也自动锁定，锁定期限与作为转增基数的限制性股票的剩余锁定期限相同）的约定。如果可以，则限制性股票也同样需纳入转增范围（借资本公积。贷实收资本），但库存股和其他应付款（限制性股票回购义务）的金额不变。

提问人：聪酱@-@ 时间 ：2022-07-13 10:24:44
陈老师，我查询了 证监会公告[2022]4号 《上市公司股份回购规则》，第十一条规定：上市公司回购的股份自过户至上市公司回购专用账户之日起即失去其权利，不享有股东大会表决权、利润分配、公积金转增股本、认购新股和可转换公司债券等权利，不得质押和出借。 那应该就意味着，转增的时候无需考虑库存股部分了吧？

回答人：chenyiwei
在回购专用账户期间可能是这样，但如果已经授予激励对象（即使尚未解锁），则不适用该条规定。